【裁判字號】    99,消債清,23
【裁判日期】    990915
【裁判案由】    清算程序
【裁判全文】
臺灣嘉義地方法院民事裁定            99年度消債清字第23號
聲  請  人
即 債務 人  甲○○
代  理  人  陳水聰律師
上列當事人因聲請消費者債務清理事件，本院裁定如下：
    主  文
債務人甲○○自中華民國九十九年九月十五日十七時起開始清算
程序，並同時終止清算程序。
    理  由
一、按更生方案未依消費者債務清理條例第59條、第60條規定可
    決時，除有該條例第64條規定之情形外，法院應以裁定開始
    清算程序，消費者債務清理條例第61條定有明文。復按法院
    開始清算程序之裁定，應載明其年、月、日、時，並即時發
    生效力；而債務人之財產不敷清償清算程序之費用時，法院
    應裁定開始清算程序，並同時終止清算程序，復為同條例第
    83條第1項、第85條第1項所明定。
二、查聲請人即債務人前聲請更生，經本院以98年度消債更字第
    22號裁定開始更生程序在案，惟債務人於民國99年6月15日
    提出每月清償新臺幣（下同）12,000元之更生方案，未能獲
    得債權人會議之可決，有本院98年度司執消債更字第11號卷
    附各債權人回函可稽。又債務人主張更生方案之履行期間每
    月收入35,000元，扣除必要支出23,918元（含生活費6,000
    元、交通費2,000元、雜費1,500元、父親扶養費10,918元、
    幼子扶養費3,500元），每月清償12,000元，然依上開卷附
    98年度稅務電子閘門財產所得調件明細表所示，債務人該年
    度所得總額扣繳稅額後尚有585,784元，平均月薪約為48,81
    5元，而債務人99年1月至6月之薪資均為47,500元，亦有員
    工薪資單在卷可稽，且債務人到院亦自承每年固定領有年終
    獎金（見99年7月6日調查筆錄附於98年度司執消債更字第11
    號案卷），並未列計，債務人更生方案所列每月收入35,000
    元，顯已短報。又債務人之父朱鄰雖重度身心障礙需人扶養
    ，然債務人自承朱鄰領有老人年金（見上開調查筆錄），且
    債務人之姊朱金美及弟朱祥豪均有薪資所得，有戶籍謄本及
    稅務電子閘門財產所得調件明細表在卷可稽，債務人所列父
    親扶養費應與其姊、弟共同分擔。又債務人之配偶陸芷昕有
    工作收入，依其98年度稅務電子閘門財產所得調件明細表所
    示，陸芷昕平均月薪有37,000元，堪認其有能力負擔幼子朱
    宸興之扶養費，且債務人於聲請更生程序時亦自稱小孩費用
    均由太太負擔等語（見98年3月30日訊問筆錄附於98年度消
    債更字第22號案卷），債務人是否確有支出小孩扶養費，非
    無疑問。債務人更生方案所列每月必要支出金額有浮報之虞
    ，縱依債務人主張之23,918元列計每月必要支出，以債務人
    每月收入47,500元扣除上開必要支出後尚餘23,582元，債務
    人於99年7月6日本院司法事務官詢問時仍堅持每月償還12,0
    00元（見上開調查筆錄），實難認債務人已盡最大努力並本
    於誠信提出更生方案，雖嗣後債務人於99年8月16日具狀陳
    報願按月繳納13,000元，如有年終獎金願繳納等情，然參酌
    債務人上揭收入及支出狀況，債務人主張之清償比例顯然過
    低難認公允，不符合得由法院逕以裁定認可更生方案之要件
    。再依上開稅務電子閘門財產所得調件明細表，債務人提出
    之財產及收入狀況說明書、財政部臺灣省南區國稅局所得資
    料清單、存摺明細所示，債務人之財產不具清算實益，其配
    偶陸芷昕亦無較有價值財產可為剩餘財產差額之分配請求，
    酌以本件清算程序之程序及規模，堪認債務人之財產應不敷
    清償清算程序之費用，爰依首揭規定，開始本件清算程序，
    並同時終止清算程序。
中    華    民    國    99    年    9     月    15    日
                  民事第三庭  法  官  陳端宜
上為正本係照原本作成。
開始清算程序之裁定不得抗告，如不服同時終止清算程序之裁定
，應於裁定送達後10日內，以書狀向本院提出抗告，並繳納抗告
費新臺幣1,000元。
本裁定已於民國99年9月15日17時公告。
中    華    民    國    99    年    9     月    15    日
                              書記官  馬嘉蓮

司法院資訊處製作；財團法人民間司法改革基金會備份。
